臺灣臺南地方法院刑事判決　
110年度簡上字第252號
上  訴  人  
即  被  告  王雯珊


選任辯護人  鄭鴻威律師(法扶律師)
上列上訴人即被告因公共危險案件，不服本院110年度簡字第165
8號中華民國110年8月24日第一審刑事簡易判決（起訴案號：110
年度偵字第5679號），提起上訴，本院管轄之第二審合議庭判決
如下：
    主  文
上訴駁回。
王雯珊緩刑貳年。
    事  實
一、王雯珊與前夫因故發生爭執，乃於民國110年3月1日23時許
    ，前往臺南轉運站欲搭車北上，途經臺南市北區公園路295
    巷口旁之人行道附近時，見一間小廟旁設置有金爐，萌生將
    結婚相簿燒燬之意。詎王雯珊原應注意燃燒物品時應謹慎注
    意火勢，避免火勢過大、火苗蔓延引燃易燃物品釀成火災，
    且依當時情形，並無不能注意之情事，竟疏未注意，於翌日
    (2日)2時許，在上開小廟旁，逕將整本相簿放置在金爐內以
    打火機點燃，導致火勢過大無法自行撲滅，火苗延燒至廟旁
    人行道及旁邊空地，造成如附表所示之被害人停放在該處之
    機車48台，發生燒燬或產生受燒碳化而不堪使用。
二、案經許淵程、林書萱、陳彥宇、林正權訴由臺南市政府警察
    局第五分局報請臺灣臺南地方檢察署檢察官偵查起訴。　　
    理  由
壹、證據能力部分：
    本案據以認定事實之供述證據，公訴人、被告王雯珊及其辯
    護人於本院言詞辯論終結前均未爭執其證據能力，經審酌其
    作成並無違法、不當或顯不可信之情形，依刑事訴訟法第15
    9條之5之規定，自有證據能力；至其他非供述證據部分，與
    本案事實具自然關聯性，且非公務員違背法定程序或經偽造
    、變造等須證據排除之情事所取得，依同法第158條之4規定
    反面解釋，亦具證據能力。
貳、實體部分：
一、上開犯罪事實，業據被告於警詢、偵查及本院審理時均坦承
    不諱，核與證人即告訴人許淵程、林書萱、陳彥宇、林正權
    、證人即被害人莊俊得、證人林郁哲、顏嘉彣等人分別於警
    詢或偵查中所證述之情節相符；此外，並有臺南市政府警察
    局第五分局搜索、扣押筆錄、扣押物品目錄表、7-ELEVEN交
    易明細、車輛詳細資料報表、監視器翻拍照片、現場暨機車
    燒燬照片、臺南市○○○○○000○0○00○○○○○○○○○○○○路○○○○○○○號
    查詢機車車籍資料、本院公務電話紀錄等在卷可資佐證(見
    警卷第27至31、51、57至131、133至175頁、偵卷第105、11
    3、121、129、135至219頁、本院易字卷第21至22頁、本院
    簡上卷第73至93、99至101頁)，足認被告之自白與事實相符
    ，堪以採信。綜上，本案事證明確，被告上開犯行洵堪認定
    ，自應依法論科。
二、論罪科刑及駁回上訴之理由：
(一)被告焚燒結婚相簿，因疏未注意控制火勢導致火勢過大，無
    法自行撲滅，火苗延燒而燒燬附近人行道、空地上所停放之
    機車，核其所為，係犯刑法第175條第3項之失火燒燬住宅以
    外之物罪。又刑法第175條第3項之失火燒燬住宅以外之物罪
    ，其直接被害法益，為一般社會之公共安全，雖同時侵害私
    人之財產法益，但仍以保護社會公安法益為重。是被告以一
    失火行為，同時燒燬上揭數物品，應僅論以一罪。另被告於
    員警抵達上開火災現場時，即向到場員警坦承於現場利用金
    爐焚燒結婚相簿，火苗不慎延燒而引發火勢乙節，有被告之
    警詢筆錄附卷可憑(見警卷第5頁)，被告在其本件犯行未被
    發覺之前，即主動向到場處理員警自首而接受裁判，已符合
    自首要件，爰依刑法第62條前段規定，減輕其刑。再被告於
    警詢中表示用以點火之打火機業經燒燬(見警卷第5頁)，鑑
    於該打火機並非違禁物，價值亦非高昂，可於一般便利商店
    、五金百貨行輕易購得，即便宣告沒收，亦無法杜絕或預防
    相類犯罪再度發生，因認欠缺刑法上之重要性，故不予宣告
    沒收。
(二)原審以被告罪證明確，而適用刑法第175條第3項、第41條第
    1項前段、第62條前段，刑法施行法第1條之1，並依具體個
    案審酌被告因與前夫之感情爭執而在路旁小廟之金爐焚燒結
    婚相簿，然疏未注意致火苗延燒廟旁人行道與空地上之機車
    ，造成如附表所示被害人之財產損失，且致生公共危險，危
    及周遭環境安全，所為實有不當；惟念及被告犯後坦承犯行
    ，且除被害人許淵程經營之偉典機車行仍欲追究外，其餘多
    數被害人已表示不追究，有本院公務電話紀錄可參；兼衡被
    告之犯罪動機、過失情節、對被害人所生危害程度；暨被告
    之智識程度與家庭生活狀況等一切情狀，量處拘役20日，並
    諭知易科罰金之折算標準。經核原審判決已詳敘認定犯罪事
    實所憑之證據、理由及量刑之依據，自形式上觀察，並無認
    定事實錯誤或違背法令之情形，量刑亦稱妥適，應予維持。
    被告及辯護人上訴意旨僅請求宣告緩刑，未指摘原判決有何
    認事用法違背法令之處，其提起上訴，為無理由，應予駁回
    。
三、被告未曾因故意犯罪受有期徒刑以上刑之宣告，有臺灣高等
    法院被告前案紀錄表附卷可按，其因一時失慮致罹刑章，犯
    後坦承自身之過失，深表悔意，並與被害人許淵程達成和解
    ，賠償其所受損失而徵得原諒；至其餘之被害人，除如附表
    編號3、4、7、8所示之被害人無法聯繫，其餘被害人則均表
    示不願追究，有本院110年度南司簡調字第370號調解筆錄、
    公務電話紀錄在卷可憑(見本院簡上卷第13至14、99頁、本
    院易字卷第21至22頁)，足認被告事後已有盡力彌補之意，
    是本院斟酌上情，認被告經此偵審程序，當知警惕而無再犯
    之虞，因認本件所宣告之刑，以暫不執行為適當，爰依刑法
    第74條第1項第1款規定，宣告緩刑2年，以啟自新。
據上論斷，應依刑事訴訟法第455條之1第1項、第3項、第368 條
，刑法第74條第1項第1款，判決如主文。
本案經檢察官董和平提起公訴，檢察官羅瑞昌到庭執行職務。
中　　華　　民　　國　　111 　年　　3 　　月　　9 　　日
                  刑事第七庭  審判長法　官　黃琴媛
                                    法　官　吳彥慧
                                    法　官　孫淑玉
以上正本證明與原本無異。
不得上訴。
　　　　　　　　　　　　　　　　　　書記官　洪千棻
中　　華　　民　　國　　111 　年　　3 　　月　　10　　日
附錄本案論罪科刑法條：
中華民國刑法第175條
放火燒燬前二條以外之他人所有物，致生公共危險者，處1年以
上7年以下有期徒刑。
放火燒燬前二條以外之自己所有物，致生公共危險者，處3年以
下有期徒刑。
失火燒燬前二條以外之物，致生公共危險者，處拘役或9千元以
下罰金。
附表：
編號 車牌號碼 登記車主 被害人即使用人 備註 1 960-LVM 林星䅠 偉典機車行負責人許淵程(提出告訴) 1.原判決誤載為106-DDK(即與編號40重複) 2.偉典機車行過戶完成尚未交付機車即遭燒燬 2 MHC-7576 林木良 林木良之子林正權(提出告訴)  3 P3V-060 林映辰 林映辰之夫莊俊得(未提出告訴)  4 2FK-295 陳進祥 陳進祥之子陳彥宇(提出告訴)  5 262-QCN 高慶宜 高慶宜之女林書萱(提出告訴)  6 WVA-909 胡進基 偉典機車行負責人許淵程(提出告訴) 胡進基之子胡倍成交由許淵程保管 7 NHQ-700 林敏華 未提出告訴  8 960-LVG 李美玉 未提出告訴  9 880-PEH 梁一凡 偉典機車行負責人許淵程(提出告訴) 1.原判決誤載為808-PEH 2.偉典機車行過戶完成尚未交付機車即遭燒燬 10 BW8-836 王一明 未提出告訴  11 960-LUR 老翰機車行 偉典機車行負責人許淵程(提出告訴)  12 719-PTC 偉典機車行 同上  13 AEK-5627 同上 同上  14 777-LUX 同上 同上  15 167-CAH 同上 同上  16 753-MAL 同上 同上  17 177-EXS 同上 同上  18 983-TGG 同上 同上  19 ADL-5368 同上 同上  20 H3T-933 同上 同上  21 H2N-989 同上 同上  22 MJB-6928 同上 同上  23 L8X-981 同上 同上  24 H2M-399 同上 同上  25 735-HCP 同上 同上  26 299-TFG 同上 同上  27 MFL-3381 同上 同上  28 MEJ-5997 同上 同上  29 205-TGR 同上 同上  30 953-PFD 同上 同上  31 MFP-1537 同上 同上  32 530-PBA 同上 同上  33 199-PFY 同上 同上  34 893-TGD 同上 同上  35 997-JTN 同上 同上  36 258-HDF 同上 同上  37 9GR-778 同上 同上  38 615-JSV 同上 同上  39 NHQ-1700 張慕道 同上 偉典機車行過戶完成尚未交付機車即遭燒燬 40 106-DDK 偉典機車行 同上  41 NCC-0138 同上 同上  42 ADL-6035 同上 同上  43 170-PGT 同上 同上  44 MLY-3529 同上 同上  45 MMV-7609 同上 同上  46 336-MBT 同上 同上  47 119-EAD 同上 同上  48 665-MQA 同上 同上